---
title: "Tarea 11 (reducción de dimensionalidad)"
output: html_notebook
---


1. Considera $u$ que representa valores en una dimensión para los casos ($n$)
y un vector $v$ que representa valores asociados para las variables ($p$).

```{r}
# n = 5, p = 3 variables
u <- c(0,1,2,4,5)
v <- c(0.5,1,5)
t(v)
```

Si $sigma = 10$, calcula la matriz de datos $n\times p$ generada por la matriz
de rango 1  $\sigma u v^t$.

```{r}
# completa el código
sig <- 10
X_1 <- sig * tcrossprod(u , v)
X_1
```
¿Cómo describirías esta matriz de datos en términos de las columnas? ¿En términos 
de los renglones?
En términos de las columnas, y renglones los datos pareciera que se duplican 


2. Si $X_1$ es la matriz que obtuviste en el inciso anterior, agrega ruido:
```{r}
set.seed(6382)
X <- X_1 + matrix(rnorm(15*3, 0, 0.1), 5, 3)
X
```

3. Recupera la dimensión que construimos en 1) usando la función *svd* (puedes intentar
optimizando directamente si quieres):

```{r}
# completa el código
svd_1 <- svd(X)
svd_1
```

- Identifica las columnas de $U$ y $V$ en la salida de *svd* que corresponden a los vectores que usamos para construir $X_1$,

- ¿Cuál es la relación entre los $u$ y $v$ que usamos al principio y los que obtuvimos
de la función *svd*?

4. Argumenta con la salida de *svd* que las aproximaciones de rango 2 y rango 3 son
no aportan mucho sobre la de rango 1. 
El primer valor singular (en d) es 347, los otros dos valores singulares solo representan el 0.07% (0.00077)

- Verifica comparando matrices que las aproximaciones de rango 1 y rango 2 son muy similares. 

```{r}
library(tidyverse)
v_new <- svd_1$v
u_new <- svd_1$u
sigma <- svd_1$d

sigma
u_new
v_new

X_ran_1 <- (sigma[1]*tcrossprod(u_new[,1], v_new[,1])) %>% round(1)
X_ran_2 <- (sigma[1]*tcrossprod(u_new[,1], v_new[,1])) %>% round(1) + (sigma[2]*tcrossprod(u_new[,2], v_new[,2])) %>% round(1)

X_ran_1
X_ran_2

```


- Verifica calculando la distancia Frobenius entre la aproximación de rango 1 y 2 y
la matriz original, usando los valores singulares ($\sigma$).
```{r}
1 - (sum(X^2) - sum(sigma[1]^2))/sum(X^2)
1 - (sum(X^2) - sum(sigma[1:2]^2))/sum(X^2)

sum((X - X_ran_1)^2)
sum((X - X_ran_2)^2)
```


5. Considera los siguientes datos de gasto por decil en distintos tipos de alimentos
(cada decil contiene casi 3 millones de hogares, y el gasto está en miles de pesos.
Nota: estos datos son de 2010/2008)
```{r}
library(readr)
deciles <- read_csv('../datos/enigh_deciles.csv')

```

6. Calcula la primera dimensión usando la función svd. ¿Qué explica esta dimensión? 
(Nota: puedes cancelar signos de $u$ y $v$ para hacer más fácil la interpretación) 

```{r}
summary(deciles)
svd_deciles <- svd(scale(deciles[,2:11]))
svd_deciles
```

```{r}
u_deciles <- svd_deciles$u
v_deciles <- svd_deciles$v
sigma_deciles <- svd_deciles$d

sigma_deciles[1]
#u_deciles[,1]
#v_deciles[,1]

X_deciles_ran_1 <- (sigma_deciles[1]*tcrossprod(u_deciles[,1], v_deciles[,1])) %>% round(1)
rownames(X_deciles_ran_1) <- deciles$Articulo
X_deciles_ran_1
```


7. Ahora considera la segunda dimensión

- Considera primero el vector $v_2$ (¿para qué deciles
tiene valores positivos? ¿para qué deciles tiene valores negativos?

```{r}
v_deciles[,2]
#v_deciles
#data_frame(t(deciles[,"Articulo"]),v_deciles[,2])
t(deciles[,"Articulo"])
```
Positivos
"CEREALES" "CARNES" "PESCADOS Y MARISCOS" "LECHE Y SUS DERIVADOS" "HUEVO"

Negativos
"ACEITES Y GRASAS" "TUBERCULOS" "VERDURAS, LEGUMBRES, LEGUMINOSAS" "FRUTAS" "AZUCAR Y MIELES" "CAFE, TE Y CHOCOLATE" "ESPECIAS Y ADEREZOS" "OTROS ALIMENTOS DIVERSOS"

- Ahora considera el vector $u_2$. ¿Para qué rubros tiene valores grandes/chicos?
¿Qué explica esta dimensión?

```{r}
u_deciles[,2]
t(deciles[,"Articulo"])
```

- Puedes también calcular la siguiente matriz de rango 1, para que te ayude 
a interpretar: es la componente $\sigma_2u_2v_2^t$, que se suma a $\sigma_1 u_1 v_1^t$
para obtener la aproximación de rango 2. Puedes dividir entre miles (de manera que las unidades finales son millones) para interpretar
más fácilmente:

```{r}
# modifica según el código que escribiste arriba:
sigma_deciles[2]
X_deciles_ran_2 <- (sigma_deciles[2]*tcrossprod(u_deciles[,2], v_deciles[,2])) %>% round(1)

rownames(X_deciles_ran_2) <- deciles$Articulo
X_deciles_ran_2
```
```{r}
X_deciles_ran_1 + X_deciles_ran_2
```

